【裁判字號】    99,易,156
【裁判日期】    990305
【裁判案由】    傷害等
【裁判全文】
臺灣高雄地方法院刑事判決               99年度易字第156號
公  訴  人  臺灣高雄地方法院檢察署檢察官
被      告  乙○○
選任辯護人  陳新三律師
上列被告因傷害等案件，經檢察官提起公訴（98年度偵字第1439
1 、17610 號）後，被告於準備程序為有罪之陳述，經合議庭裁
定由受命法官依簡式審判程序獨任審理，並判決如下：
    主  文
乙○○以加害生命、身體之事，恐嚇他人致生危害於安全，共貳
罪，均累犯，均處拘役肆拾日，如易科罰金，均以新臺幣壹仟元
折算壹日。應執行拘役陸拾日，如易科罰金，均以新臺幣壹仟元
折算壹日。
    事  實
一、乙○○前因偽造文書案件，於民國92年間，經臺灣臺南地方
    法院以91年度訴字第1287號判處有期徒刑7 月，經臺灣高等
    法院臺南分院以92年度上訴字第298 號駁回上訴，再經最高
    法院以92年台上字第3499號駁回上訴確定，於94年11月11日
    縮短刑期執行完畢。猶不知悔改，因其胞兄甲○○於98年2
    月23日上午8 時許，在高雄市前金區○○○路與民生路口，
    與丁○○發生行車糾紛致互毆成傷（丁○○及甲○○涉犯傷
    害部分，業於本院辯論終結前互相撤回告訴，由本院另為公
    訴不受理之判決），而於當日上午11時許，前往高雄市前金
    區○○○路68號「高雄市立聯合醫院大同院區」探視甲○○
    ，見甲○○受有頭皮撕裂傷及頭部外傷併腦震盪等傷害之際
    ，不禁氣憤難耐，與在場之丁○○及其配偶林玉盞發生爭執
    時，竟基於恐嚇之犯意，出言向丁○○恫嚇：「我哥甲○○
    委託我處理這件事」、「剛才你朋友有發生事情」、「你要
    注意喔，你的小孩也會發生事情」、「我有20幾個小弟，還
    是要我拿槍跟你談」等語，令丁○○心生畏懼，致生危害於
    丁○○之生命、身體安全，丁○○旋即偕同林玉盞離去現場
    。乙○○欲協調其胞兄甲○○與丁○○上開行車糾紛，復於
    98 年2月24日下午5 時15分許，前往丁○○在高雄市○○區
    ○○路50號之上班處所，在該址騎樓，與丁○○一言不合，
    竟另起恐嚇之犯意，出言向丁○○恫嚇：「你要多少錢跟我
    談，不然是不是要用槍跟你談？」等語，令丁○○心生畏懼
    ，致生危害於丁○○之生命、身體安全，乙○○進而出手毆
    打丁○○（乙○○另涉犯傷害部分，業經丁○○於本院辯論
    終結前撤回告訴，由本院另為公訴不受理之判決），適丁○○之配偶林玉盞抵達該處欲接送丁○○下班，見狀阻止乙○○，並與丁○○之同事周黃美雪合力將丁○○送醫治療，且
    報警處理，而悉上情。
二、案經高雄市政府警察局新興分局報請臺灣高雄地方法院檢察
    署檢察官偵查起訴。
    理  由
一、本件被告乙○○所犯係死刑、無期徒刑、最輕本刑為3 年以
    上有期徒刑以外之罪，其於準備程序就上揭被訴事實為有罪
    之陳述，經本院告知簡式審判程序之旨，並聽取檢察官及被
    告意見後，認無不得或不宜改依簡式審判程序進行之處，爰
    依刑事訴訟法第273 條之1 第1 項及第284 條之1 規定，經
    合議庭裁定進行簡式審判程序。
二、上揭事實業據被告坦承不諱，核與證人即被害人丁○○、被
    害人之妻林玉盞、同事周黃美雪分別於警詢及偵查中證述之
    情節相符，復有被害人丁○○之阮綜合醫療社團法人阮綜合
    醫院98年5 月25日診斷證明書、財團法人天主教聖功醫院98
    年5 月25日診斷證明書各1 份、被害人丁○○沾血衣褲彩色
    照片4 張及證人甲○○之高雄市立聯合醫院98年2 月25日驗
    傷診斷書、98年3 月2 日診斷證明書、98年2 月23日至98年
    3 月2 日就診紀錄收據暨出院追蹤治療計劃書、受傷照片24
    張附卷可稽（見98年度偵字第14391 號卷第15至17、37、53
    至54頁、98年度他字第3021號卷第7 至12、29至36頁）。足
    見被告任意性之自白核與事實相符，堪以採信。是本件事證
    明確，被告犯行堪以認定，應予依法論罪科刑。
三、核被告所為，均係犯刑法第305 條之以加害生命、身體之事
    ，恐嚇他人致生危害於安全罪。被告所犯上開2 次犯行，犯
    罪時間、地點互異，且犯意各別，行為互殊，應予分論併罰
    。再被告前因偽造文書案件，於94年11月11日徒刑期滿執行
    完畢，有臺灣高等法院被告前案紀錄表1 份在卷可憑，其受
    有期徒刑執行完畢後，5 年以內故意再犯本件有期徒刑以上
    之罪，為累犯，應依法加重其刑。爰審酌被告為處理胞兄與
    被害人丁○○間之行車糾紛，竟不思以和平方式為之，反以
    上開言詞恫嚇被害人，造成被害人內心恐懼，所為實屬可議
    ，惟念及被告犯罪動機、目的係因前往醫院探視胞兄時，見
    其遭被害人毆打以致於頭皮撕裂傷、頭部外傷、腦震盪及血
    流沾染衣物等情狀（見98年度他字第3021號卷第7 至12頁）
    ，不禁一時氣憤難耐，為求被害人賠償，始對被害人為上開
    惡言，且犯後終能坦承犯行，對自己所為表示悔悟，復於本
    院審理中，偕其胞兄與被害人達成和解，互相表示不再追究
    對方刑責，此有和解筆錄1 紙附卷可憑（見本院審易字第17
    05號卷第39頁），可見被告所為非是，惟其動機、目的尚有
    可原，及其教育程度為五專畢業、現仍就學中，生活經濟仰
    賴胞兄甲○○資助（見警卷第16頁、本院99年度易字第15 6
    號卷第39至40頁）等一切情狀，分別量處適當之刑，及定其
    應執行刑，併諭知易科罰金之折算標準，爰如主文所示，以
    資懲儆。
據上論斷，應依刑事訴訟法第273 條之1 第1 項、第299 條第1
項前段，刑法第305 條、第47條第1 項、第41條第1 項前段、刑
法第51條第6 款，刑法施行法第1 條之1 ，判決如主文。
本案經檢察官丙○○到庭執行職務。
中    華    民    國    99    年     3    月     5    日
                  刑事第十四庭   法  官   李俊霖
以上正本證明與原本無異。
如不服本判決應於收受送達後10日內向本院提出上訴書狀，並應
敘述具體理由；如未敘述上訴理由者，應於上訴期間屆滿後20日
內向本院補提理由書（均須按他造當事人之人數附繕本）「切勿
逕送上級法院」。
中    華    民    國    99    年    3     月    5     日
                                 書記官  武凱葳
附錄本判決論罪之法條：
中華民國刑法第305條
以加害生命、身體、自由、名譽、財產之事，恐嚇他人致生危害
於安全者，處2 年以下有期徒刑、拘役或3 百元以下罰金。

司法院資訊處製作；財團法人民間司法改革基金會備份。
